# 母公司对子公司拨款形成的资本公积，合并时如何抵消

提问人：19931024syw 时间：2020-06-11 21:28:00
假设母公司对子公司控股80%，子公司注册资本是 4000 万元，母公司已投资了 3200 万元，少数股东投资了 800 万元，母公司确认了长期股权投资 3200 万元，之后母公司又对子公司无偿拨款 500 万元，子公司计入资本公积 500 万元，此时母公司应该增加长投的账面价值么？如果是的，那么母公司个表的长投账面价值是 3700 万元。在做合并报表抵权益时，应该做的分录是：借：股本： 4000 资本公积： 500 贷：长投： 3700 少数股东权益： 800 。 如果是这样，我是不是可以理解为母公司投入形成的资本溢价，少数股东是不能享受的？？

回答人：chenyiwei
母公司对子公司的无偿拨款，在母公司的个别报表层面应增加长期股权投资账面价值，即：借：长期股权投资500 ，贷：银行存款 500.
如果这部分资本公积按比例由子公司各股东共享，则将增加少数股东权益 100 万。合并报表中体现为一项权益性交易，即减少资本公积 100 万，增级少数股东权益 100 万。